---
title: "比較"
output:
  html_document:
    toc: true
---

## 結論
`tokenize()`と`tokenize_tbl()`が最速、次に`lemmatize()`と`lemmatize_tbl()`、最後に`pos_simple()`と`pos()`となっています。
最も遅い`pos()`でも、`RMeCab`の`RMeCabC()`より高速です。

`pos()`と`tokenize()`では速度に大きな差があるため、利用目的に応じて使い分けたり、[並列化](HowToUse.html#並列化)することが考えられます。

## RMeCabとの比較
`microbenchmark`パッケージを用いて、`RMeCab`との簡易的な速度比較を行います。
```{r, warning=FALSE, message=FALSE}
library(RcppJagger)
library(microbenchmark)
library(RMeCab)
```

<a href="https://github.com/koheiw/workshop-IJTA" target="_blank">『Rによる日本語のテキスト分析入門』</a>で使用されたデータを用います。
```{r, warning=FALSE, message=FALSE}
data <- readr::read_csv(
  "https://raw.githubusercontent.com/koheiw/workshop-IJTA/master/data/asahi_head.txt",
  col_names = FALSE
) |> dplyr::rename(text = X1)
head(data)
```

分析内容が最も近い、`RcppJagger::pos_simple()`と`RMeCab::RMeCabC()`の速度を比較します。
```{r, warning = FALSE, message = FALSE, fig.align = 'center'}
model_path <- "/usr/local/lib/jagger/model/kwdlc"
res1 <- microbenchmark(
  "RcppJagger" = {
    res <- pos_simple(data$text, model_path = model_path)
  },
  "RMeCab" = {
    res <- purrr::map(data$text, RMeCabC)
  },
  times = 10
)
```

```{r, echo = FALSE, message = FALSE, fig.align = 'center'}
library(dplyr)
format_output <- function(df) {
  df_summarized <- df %>%
    rename(Model = expr) %>%
    group_by(Model) %>%
    summarise(
      Min = min(time) / 1e9,
      `1st Qu.` = quantile(time, 0.25) / 1e9,
      Mean = mean(time) / 1e9,
      Median = median(time) / 1e9,
      `3rd Qu.` = quantile(time, 0.75) / 1e9,
      Max = max(time) / 1e9,
      Count = n()
    )
  df_summarized$Min <- sprintf("%.2f s", df_summarized$Min)
  df_summarized$`1st Qu.` <- sprintf("%.2f s", df_summarized$`1st Qu.`)
  df_summarized$Mean <- sprintf("%.2f s", df_summarized$Mean)
  df_summarized$Median <- sprintf("%.2f s", df_summarized$Median)
  df_summarized$`3rd Qu.` <- sprintf("%.2f s", df_summarized$`3rd Qu.`)
  df_summarized$Max <- sprintf("%.2f s", df_summarized$Max)

  return(df_summarized)
}
calc_median_ratio <- function(df) {

  df_median <- df %>%
    group_by(expr) %>%
    summarise(Median = median(time))

  rmecab_median <- df_median[df_median$expr == "RMeCab",]$Median
  rcppjagger_median <- df_median[df_median$expr == "RcppJagger",]$Median

  median_ratio <- rmecab_median / rcppjagger_median

  return(median_ratio)
}
median_ratio <- calc_median_ratio(res1)

knitr::kable(format_output(res1))
```

中央値での比較では、`RcppJagger`の方が`RMeCab`よりも約`r round(median_ratio, 2)`倍速いことがわかります。
実装上の工夫をすることで、更なる高速化を期待できます。


## RcppJaggerの関数同士の比較
RcppJaggerの関数にも速度の違いがあります。
```{r, warning = FALSE, message = FALSE, fig.align = 'center'}
model_path <- "/usr/local/lib/jagger/model/kwdlc"
res2 <- microbenchmark(
  "pos" = {
    res <- pos(data$text, model_path = model_path)
  },
  "pos_simple" = {
    res <- pos_simple(data$text, model_path = model_path)
  },
  "tokenize" = {
    res <- tokenize(data$text, model_path = model_path)
  },
  "tokenize2" = {
    res <- tokenize(data$text, model_path = model_path, concat = FALSE)
  },
  "tokenize_tbl" = {
    res <- tokenize_tbl(data, "text", model_path = model_path)
  },
  "lemmatize" = {
    res <- lemmatize(data$text, model_path = model_path)
  },
  "lemmatize2" = {
    res <- lemmatize(data$text, model_path = model_path, concat = FALSE)
  },
  "lemmatize_tbl" = {
    res <- lemmatize_tbl(data, "text", model_path = model_path)
  },
  times = 10
)
```

```{r, echo = FALSE, message = FALSE, fig.align = 'center'}
knitr::kable(format_output(res2) |> rename(Function = Model))
```

中央値の比較では、`tokenize()`と`lemmatize()`の方が`pos()`と`pos_simple()`よりも高速であることがわかります。