---
title: "利用方法"
output:
  html_document:
    toc: true
---

## `pos()`と`pos_simple()`
Rで、以下のようにJaggerを利用できます。
```{r, warning=FALSE, message=FALSE}
library(RcppJagger)
sentence <- "青く青く、澄んでいる。美しい夕空を、ながいこと見つめたから、こんなにいい目になったのかしら。"
pos(sentence)
```

エラーが出てRが終了してしまう場合や、形態素解析が行われない場合は、[インストール](Installation.html)のStep 6で確認したモデルのパスを指定してください。
```{r, include = FALSE}
model_path <- "/usr/local/lib/jagger/model/kwdlc"
```

以下のように、`model_path`引数を利用することで、モデルのパスを指定できます。
これは以下の全ての関数に共通です。
```{r, eval = FALSE, warning=FALSE, message=FALSE}
model_path <- "/usr/local/lib/jagger/model/kwdlc"
pos(sentence, model_path = model_path)
```

`keep`引数を利用することで、結果に含める品詞を指定できます。
```{r, warning=FALSE, message=FALSE}
pos(sentence, model_path = model_path, keep = c("動詞", "形容詞"))
```

`pos()`関数は、`list`を返しますが、`list`の各要素を`data.frame`とすることができます。
```{r, warning=FALSE, message=FALSE}
pos(sentence, model_path = model_path, keep = c("動詞", "形容詞"), format = "data.frame")
```

また、複数の文章を処理することもできます。
```{r, warning=FALSE, message=FALSE}
texts <- c(
  "青く青く、澄んでいる。美しい夕空を、ながいこと見つめたから、こんなにいい目になったのかしら。",
  "早速その蜘蛛の糸を両手でしっかりとつかみながら、一生懸命に上へ上へとたぐりのぼり始めました。",
  "二人はそこにすべてを忘れて、感激の涙にむせび合うたのであった。"
)
pos(texts, model_path = model_path, format = "data.frame",  keep = c("動詞", "形容詞"))
```

詳細な結果が必要ない場合は、`pos_simple()`関数を利用することで、より高速に処理できます。
```{r, warning=FALSE, message=FALSE}
pos_simple(sentence, model_path = model_path)
```
`keep`や`format`引数は、`pos_simple()`にも利用できます。
```{r, warning=FALSE, message=FALSE}
pos_simple(texts, model_path = model_path, keep = c("動詞", "形容詞"), format = "data.frame")
```


## `tokenize()`と`lemmatize()`
RcppJaggerには、`pos()`関数以外にも、以下の関数があります。
```{r, warning=FALSE, message=FALSE}
tokenize(sentence, model_path = model_path)
lemmatize(sentence, model_path = model_path)
```
`keep`引数は、`tokenize()`と`lemmatize()`にも利用できます。
また、`concat`引数を利用することで、結果をリストとして返すことができます。

```{r, warning=FALSE, message=FALSE}
tokenize(sentence, model_path = model_path, keep = c("動詞", "形容詞"), concat = FALSE)
lemmatize(sentence, model_path = model_path,  keep = c("動詞", "形容詞"), concat = FALSE)
```

これらの関数も複数の文章を処理することもできます。
```{r, warning=FALSE, message=FALSE}
tokenize(texts, model_path = model_path, keep = c("動詞", "形容詞"), concat = TRUE)
lemmatize(texts, model_path = model_path,  keep = c("動詞", "形容詞"), concat = FALSE)
```


## `tokenize_tbl()`と`lemmatize_tbl()`
RcppJaggerには、`tibble`に特化した関数もあります。
```{r, warning=FALSE, message=FALSE}
documents <- tibble::tibble(
  ID = seq_len(length(texts)),
  text = texts
)
t_tbl <- tokenize_tbl(documents, "text", model_path = model_path)
l_tbl <- lemmatize_tbl(documents, "text", model_path = model_path, keep = c("動詞", "名詞"))
```

`*_tbl()`は、`quanteda`パッケージと組み合わせて使う際に便利です。
```{r, warning=FALSE, message=FALSE}
library(quanteda)
corpus_test <- corpus(l_tbl, text_field = "lemmatized")
token_test <- tokens(corpus_test)
dfm_test <- dfm(token_test)
dfm_test
```

## 並列化
`furrr`パッケージを用いることで、並列化することができます。
以下のコードでは<a href="https://github.com/koheiw/workshop-IJTA" target="_blank">『Rによる日本語のテキスト分析入門』</a>で使用されたデータを用います。
```{r, eval = FALSE, warning=FALSE, message=FALSE}
library(furrr)
library(dplyr)
nworkers <- 5
plan(multisession, workers = nworkers)

data <- readr::read_csv(
  "https://raw.githubusercontent.com/koheiw/workshop-IJTA/master/data/asahi_head.txt",
  col_names = FALSE
) %>%
  rename(text = X1) %>%
  mutate(ID = row_number()) %>%
  relocate(ID, text)

nrows <- nrow(data)
batch_size <- ceiling(nrows / nworkers)
split_index <- split(1:nrows, ceiling((1:nrows)/batch_size))

# pos
pos_list_furrr <- future_map(
  split_index,
  function(index) {
    pos(data[index, ][["text"]], model_path = model_path, keep = c("動詞", "名詞"))
  },
  .options = furrr_options(packages = c("RcppJagger", "tibble"), seed = TRUE)
) %>% unlist(recursive = FALSE, use.names = FALSE)
pos_list <- pos(data[["text"]], keep = c("動詞", "名詞"))
identical(pos_list, pos_list_furrr)

# lemmatize_tbl
l_tbl_furrr <- future_map_dfr(
  split_index,
  function(index) {
    lemmatize_tbl(data[index, ], "text", model_path = model_path, keep = c("動詞", "名詞"))
  },
  .options = furrr_options(packages = c("RcppJagger", "tibble"), seed = TRUE)
)

l_tbl <- lemmatize_tbl(data, "text", keep = c("動詞", "名詞"))
identical(l_tbl, l_tbl_furrr)
```


## 注意
`readr::tokenize()`がRcppJaggerの関数をマスクしてしまうことに気をつけてください。
`library(tidyverse)`や、`library(readr)`とした際にメッセージが表示されます。
マスクされた場合は、`RcppJagger::tokenize()`とすることで、RcppJaggerの関数を利用できます。


